【裁判字號】    98,審聲,877
【裁判日期】    981013
【裁判案由】    停止執行
【裁判全文】
臺灣臺北地方法院民事裁定             98年度審聲字第877號
聲  請  人  丙○○
            乙○○
相  對  人  甲○○（原名陳建霖.
上列當事人間因債務人異議之訴事件，聲請停止執行，本院裁定
如下：
    主    文
聲請人供擔保新臺幣壹拾陸萬元後，本院九十八年度司執字第七
五四八二號返還消費借貸款強制執行事件之強制執行程序，於本
院九十八年度審訴字第五四三六號債務人異議之事件判決確定、
和解或撤回起訴前應暫予停止。
    理    由
一、按有回復原狀之聲請，或提起再審或異議之訴，或對於和解
    為繼續審判之請求，或提起宣告調解無效之訴、撤銷調解之
    訴，或對於許可強制執行之裁定提起抗告時，法院因必要情
    形或依聲請定相當並確實之擔保，得為停止強制執行之裁定
    ，強制執行法第18條第2項定有明文。又法院依強制執行法
    第18條第2項規定擔保金額而准許停止強制執行之裁定者，
    該項擔保係備供債權人因停止執行所受損害之賠償，其數額
    應依標的物停止執行後，債權人未能即時受償或利用該標的
    物所受之損害額，或其因另供擔保強制執行所受之損害額定
    之，非以標的物之價值或其債權額為依據，最高法院91年度
    台抗字第429號裁定意旨足供參照。
二、經查：
  (一)相對人即債權人以臺灣板橋地方法院84年度執字第6271號債
    權憑證聲請強制執行聲請人即債務人之財產（案列98年度司
    執字第75482號），其聲請強制執行之債權本金為新臺幣（
    下同）939,000元，及自民國84年1月14日起至清償日止，按
    年息5%計算之利息，暨取得執行名義之程序費用及執行費用
    等情，業經本院調閱98年度司執字第75482號返還消費借貸
    款強制執行事件查核無誤，而聲請人以其已清償489,000元
    之理由，於98年9月18日提起債務人異議之訴，亦經調閱本
    院98年度審訴字第5436號債務人異議之訴卷宗屬實，聲請人
    聲請停止執行，於法尚無不合。
  (二)縱認聲請人所主張已清償489,000元之情屬實，以債權人聲
    請強制執行之利息至少469,500元而言（年息46,950元：
    939,000元×5%。10年利息469,500元：46,950元×10年）
    ，其所為清償抵充利息猶有不足，自不生抵充本金之效果，
    故本件訴訟標的價額仍為939,000元，參考各級法院辦案期
    限實施要點規定，第一、二審通常程序審判案件之期限各為
    1年4月、2年，加上裁判送達、上訴、分案等期間，則兩造
    間債務人異議之訴審理期限約需3年6個月，茲以此為預估聲
    請人提起債務人異議之訴獲准停止執行因而致相對人執行延
    宕之期間，是以相對人因停止執行未能受償上開債權總額所
    受損害為上開債權本金之法定遲延利息即164,325元〔939,0
    00元×5%×3.5年〕，取其概數160,000元作為相對人因聲請
    人提起債務人異議之訴，因而停止執行致未能即時受償之損
    害額。
三、爰依強制執行法第18條第2項，裁定如主文。
中    華    民    國    98    年    10    月    13    日
                  民事第六庭    法  官  許純芳
以上正本係照原本作成
如對本判決上訴，須於判決送達後20日內向本院提出上訴狀
中    華    民    國    98    年    10    月    13    日
                                書記官  陳怡君


司法院資訊處製作；財團法人民間司法改革基金會備份。
